【裁判字號】    98,上訴,1334
【裁判日期】    980403
【裁判案由】    毒品危害防制條例
【裁判全文】
臺灣高等法院刑事判決                98年度上訴字第1334號
上  訴  人
即  被  告  甲○○
上列上訴人因毒品危害防制條例案件，不服臺灣板橋地方法院
98年度訴字第21號，中華民國98年2月19日第一審判決（起訴案
號：臺灣板橋地方法院檢察署97年度毒偵字第8689號），提起上
訴，本院判決如下：
    主  文
上訴駁回。
    事  實
一、依刑事訴訟法第350條、第361條、第362條、第367條規定，
    不服地方法院之第一審判決而上訴者，須提出上訴書狀，並
    應敘明具體理由，為上訴必備之程式；其所提出之書狀未敘
    述上訴理由，或僅曾以言詞陳述上訴理由者，均應於上述期
    間屆滿後20日內補提理由書於第一審法院。第一審法院經形
    式審查，認逾期未補提上訴理由者，應定期間先命補正；逾
    期未補正者，為上訴不合法律上之程式，應以裁定駁回。倘
    已提出上訴理由，但所提非屬具體理由者，則由第二審法院
    以上訴不合法律上之程式，判決駁回。而所謂具體理由，必
    係依據卷內既有訴訟資料或提出新事證，指摘或表明第一審
    判決有何採證認事、用法或量刑等足以影響判決本旨之不當
    或違法，而構成應予撤銷之具體事由，始克當之（例如：依
    憑證據法則具體指出所採證據何以不具證據能力，或依憑卷
    證資料，明確指出所為證據證明力之判斷如何違背經驗、論
    理法則）；倘僅泛言原判決認定事實錯誤、違背法令、量刑
    失之過重過輕微，而未依上揭意旨指出具體事由，或形式上
    雖已指出具體事由，然該事由縱使屬實，亦不足以認為原判
    決有何不當或違法者（例如：對不具有調查必要性之證據，
    法院未依聲請調查亦未說明理由，或援用證據不當，但除去
    該證據仍應為同一事實之認定），皆難謂係具體理由，俾與
    第二審上訴制度旨在請求第二審法院撤銷、變更第一審不當
    或違法之判決，以實現個案救濟之立法目的相契合，並節制
    濫行上訴（最高法院97年度台上字第892號判決參照）。又
    第二審法院認為上訴書狀未敘述理由，依刑事訴訟法第367
    條但書規定，始應定期間命其補正。如認上訴書狀已敘述理
    由，但其理由非屬具體，其所為上訴，即不符上訴之法定要
    件，自得逕行判決駁回，無定期命補正問題（最高法院97年
    度台上字第3599號判決參照）。
二、本件原審經審理結果，認為上訴人即被告甲○○於93年間因
    施用毒品案件，經法院判處有期徒刑1年2月確定，復於94年
    間犯施用毒品、贓物等案件，經分別判處罪刑並定應執行刑
    有期徒刑1年十11月，減刑為有期徒刑11月又15日確定，前
    述案件接續執行，於96年7月16日執行完畢。詎猶不知悔改
    ，基於施用第一級毒品海洛因之犯意，於97年10月20日晚間
    9時許，在臺北縣蘆洲市○○路548巷6號住處，以針筒注射
    方式，施用海洛因1次。其另基於施用第二級毒品甲基安非
    他命之犯意，於同年月19日上午9時許，在上址住處，以將
    甲基安非他命放入吸食器內燒烤吸食煙霧之方式，施用甲基
    安非他命1次。復明知四氫大麻酚（大麻主成分之一）係毒
    品危害防制條例所列管之第二級毒品，不得持有，竟仍於97
    年10月19日上午9時許，在上址住處，向真實姓名年籍不詳
    、綽號「紅龍」之成年男子收受四氫大麻酚1袋（墨綠色乾
    燥植物塊，淨重0、414公克）而持有，迄97年10月21日晚間
    10時30分許為警在上址查獲，扣得該四氫大麻酚，及如上開
    海洛因6包、吸食器1組及注射針筒2枝等情，係以上揭事實
    ，業據上訴人於警詢、偵查及原審準備程序、審理時均自白
    不諱，其於為警查獲後採集之尿液檢體，經送驗結果，確呈
    嗎啡、甲基安非他命陽性反應，有臺灣檢驗科技股份有限公
    司97年11月12日濫用藥物檢驗報告1份、姓名代碼對照表1紙
    在卷可稽（見偵查卷第21頁、第36頁）。又警方於上揭時、
    地扣得之粉末物6包及墨綠色乾燥植物塊1袋，前者為海洛因
    ，合計淨重4、65公克，後者則為四氫大麻酚（為大麻主成
    分之一），淨重0、414公克，驗餘淨重0、4008之事實，另
    有交通部民用航空局航空醫務中心97年11月13日航藥鑑字第
    0975777號毒品鑑定書、法務部調查局濫用藥物實驗室97 年
    11月17日調科壹字第09723043200號鑑定書各1份附卷供憑（
    見偵查卷第37頁、第38頁），並有如原審判決附表各編號所
    示之物扣案可證，足認被告之自白與事實相符。從而本案事
    證明確，被告犯行堪予認定。而論處被告施用第一級毒品、
    第二級毒品及持有第二級毒品罪，分論併罰，及依累犯定加
    重其刑，並審酌被告坦承犯行之犯後態度，暨其犯罪之動機
    、目的、所生危害、持有之毒品數量等一切情狀，分別量處
    有期徒刑8月、5月及處拘役，並諭知拘役如易科罰金之折算
    標準，所處有期徒刑部分並定其應執行刑1年，扣押之物依
    相關規定沒收銷燬或沒收。已詳敘其認定被告犯罪事實之證
    據及理由，於法尚無不合。
三、被告上訴，其理由僅泛言於警詢中就施用第二級毒品部分之
    供述不實，於警方在其住處查獲吸食器時因係屋主，一時無
    法交代是何人置放屋內，難辭其咎，始為有施用第二級毒品
    之口供，接獲驗尿結果呈安非他命陽性反應，仍不明真象，
    而不敢翻供澄清，迄判決後，始由昔日向同一藥頭購毒之毒
    友處得知上訴人所購得之第一級毒品中摻有安非他命成分，
    才提起本件上訴云云；按證據之取捨及證據證明力如何，均
    屬事實審法院得自由裁量、判斷之職權，茍其此項裁量、判
    斷，並不悖乎通常一般之人日常生活經驗之定則或論理法則
    ，又本件原審既已於判決內論敘其何以作此判斷之心證理由
    者，即不得任意指摘其為違法。且被告上訴並未依據卷內既
    有訴訟資料提出新事證，以指摘或表明第一審判決有何採證
    認事、用法或量刑等足以影響判決本旨之不當或違法，要難
    謂其上訴書狀已經敘述具體理由，其執上詞空言指摘原判決
    不當，揆諸上開規定及說明，本件上訴顯無具體理由而不合
    法定程式，應予駁回，並不經言詞辯論為之。
據上論斷，應依刑事訴訟法第367條前段、第372條，判決如主文
。
中    華    民    國    98    年    4     月    3     日
                  刑事第十九庭審判長法  官  黃金富
                                    法  官  吳  燦
                                    法  官  魏新國
以上正本證明與原本無異。
如不服本判決，應於收受送達後10日內向本院提出上訴書狀，其
未敘述上訴之理由者並得於提起上訴後10日內向本院補提理由書
（均須按他造當事人之人數附繕本）「切勿逕送上級法院」。
                                    書記官  邵淑津
中    華    民    國    98    年    4     月    6     日


司法院資訊處製作；財團法人民間司法改革基金會備份。
